【裁判字號】    92,易,1810
【裁判日期】    920829
【裁判案由】    竊盜
【裁判全文】
臺灣高雄地方法院刑事判決                        九十二年度易字第一八一號
    公  訴  人  臺灣高雄地方法院檢察署檢察官
    被      告  甲○○○○○○.
右列被告因竊盜案件，經檢察官提起公訴（九十二年度偵字第一三七三七號），本院
判決如左：
    主  文
甲○○○○○○○連續意圖為自己不法之所有，以不正方法由自動付款設備取得他人之物，處
有期徒刑柒月。
    事  實
一、甲○○○○○○○（中文姓名奈蒂花）係印尼籍外籍勞工，經由「泰順人力仲介公司」之
    仲介，自民國九十一年四月起，受僱於徐本英，在高雄縣鳳山市黃埔五村二巷九
    號徐本英住處擔任看護工作，負責照料年邁之徐本英及其臥病在床之夫，因平日
    為徐本英處理事務，得知徐本英所有中華郵政帳號0000000000000
    0號存款帳戶之提款卡密碼，遂於九十二年六月三日，趁拖地整理徐本英房間之
    際，為圖使用而自抽屜取走徐本英上開帳戶之提款卡一張，明知金融機構之提款
    卡插入自動提款機後，輸入該提款卡之密碼，表示已得到提款卡所有人之同意得
    以提款，而其並未經上開提款卡所有人徐本英之同意，竟基於意圖為自己不法所
    有之概括犯意，持上開提款卡至高雄縣鳳山市○○路上之中華郵政鳳山郵局自動
    提款機，接續輸入上開提款卡之密碼三次，使中華郵政鳳山郵局之辨識系統對真
    正持卡人之識別陷於錯誤，以此不正方法由該自動提款機分別提領徐本英之存款
    新臺幣（下同）三千元、三萬元及六萬元各一次，嗣提領完畢，再將上開提款卡
    放回原處，於同年月四日，又承前犯意，趁機拿取上開提款卡，而於同日及同年
    月六日，連續至同一自動提款機，以相同手法，分別由該自動提款機提領六萬元
    各一次，嗣於同年月六日提領完畢後，再將上開提款卡放回原處，合計共詐領二
    十一萬三千元。迄同年月十一日，徐本英之女兒乙○○持徐本英上開帳戶之存摺
    至郵局查詢存款金額，發現遭人盜領而報警處理，甲○○○○○○○得知事跡敗露，即趁
    機漏夜逃逸，經警調取該自動提款機之監視錄影帶供乙○○指認，而查獲上情。
    而甲○○○○○○○因護照尚留在徐本英住處，無法出境，始於同年月三十日，經「泰順
    人力仲介公司」員工周淑霞之陪同出面投案。
二、案經高雄縣政府警察局報告臺灣高雄地方法院檢察署檢察官偵查起訴。
    理  由
一、右揭犯罪事實，業據被告甲○○○○○○○於警詢、偵查及本院審理中均坦承不諱，核與
    被害人徐本英之女兒乙○○於警詢、偵查中及魏玉屏於偵查中指述之情節均相符
    ，並有徐本英上開帳戶之郵政存簿儲金簿之交易明細一紙及提款機錄影畫面三紙
    附卷可稽，足認被告前揭自白與事實相符，應堪採為論罪之依據。本案事證明確
    ，被告竊盜犯行洵堪認定。
二、核被告所為，係犯刑法第三百三十九條之二第一項之利用自動付款設備詐欺罪。
    被告於九十二年六月三日持上開提款卡至自動提款機，接續輸入上開提款卡之密
    碼三次，分別盜領被害人存款三千元、三萬元及六萬元之行為，係基於單一犯意
    之接續多次行為，侵害同一法益，應為接續犯。又被告先後於九十二年六月三日
    、同年月四日及同年月六日持上開提款卡自自動提款機詐領共計二十一萬三千元
    之犯行，時間緊接，方法相同，觸犯構成要件相同之罪名，顯係基於概括犯意反
    覆為之，應依連續犯規定，論以一罪，並依法加重其刑。審酌被告係外籍勞工，
    受僱於被害人從事看護工作，竟利用職務之便，趁機拿取被害人之提款卡，持以
    盜領被害人之存款高達二十一萬三千元，事跡敗露後即漏夜逃逸，到案後雖坦承
    犯行，惟迄今未返還分文予被害人，或供出贓款去向，致被害人追索無著，難認
    犯後有何悔改之心等一切情狀，量處如主文所示之刑。
三、公訴意旨另以：被告甲○○○○○○○意圖為自己不法之所有，於九十二年六月三日，趁
    拖地整理被害人徐本英房間之際，竊取被害人所有中華郵政帳號0000000
    0000000號存款帳戶之提款卡一張，而持以盜領被害人之存款共計二十一
    萬三千元。迄同年月十一日，被害人之女兒乙○○持被害人上開帳戶之存摺至郵
    局查詢存款金額，發現遭人盜領而報警處理，始循線查獲上情。因認被告另涉犯
    刑法第三百二十條第一項竊盜罪嫌。按不能證明被告犯罪或其行為不罰者，應諭
    知無罪之判決，刑事訴訟法第三百零一條第一項分別定有明文。次按行為人並無
    取得意圖，而只有使用意圖，取走他人之物，在不使該物發生質變或減低經濟價
    值之條件下，加以使用，而且又具有使用後交還原所有人或持有之之交還意思，
    則此種使用竊盜，除刑法定有處罰之條文外，則為不加刑罰之行為，故非刑事不
    法（林山田著刑法各罪論上冊增訂二版第二九二頁參照）。經查，被告於九十二
    年六月三日，趁機自被害人房間抽屜取走被害人所有中華郵政帳號000000
    00000000號存款帳戶之提款卡一張，並持之至自動提款機盜領被害人之
    存款後，即將上開提款卡放回原處，於同年月四日，再趁機自該處拿取上開提款
    卡，而於同日及同年月六日，持之至自動提款機盜領被害人之存款後，又將上開
    提款卡放回原處等情，業如前述，顯見被告拿取上開提款卡之目的並非要將上開
    提款卡據為己有，而係為持以詐領存款之用，始於詐領存款得手後，即將上開提
    款卡放回原處，就此實難認被告拿取上開提款卡之行為，有何為自己或第三人不
    法所有之意圖，自與盜竊罪之構成要件不符，而刑法又無處罰使用竊盜之明文規
    定，揆諸前揭說明，被告此部分行為應屬不罰，惟公訴人認此部分與前開有罪部
    分有牽連犯之裁判上一罪關係，爰不另為無罪之諭知。
據上論斷，應依刑事訴訟法第二百九十九條第一項前段、刑法第三百三十九條之二第
一項、第五十六條，判決如主文。
本案經檢察官葉芳秀到庭執行職務。
中      華      民      國      九十二      年    八    月    二十九    日
                                  臺灣高雄地方法院刑事庭
  審判長法  官 黃三友
                                            法  官 黃宗揚
                                            法  官 王雅苑
右正本證明與原本無異。
如不服本判決，應於判決送達後十日內，向本院提出上訴狀。
                                            書記官 黃琬婷
中      華      民      國      九十二      年    八    月    二十九    日
附錄法條：
中華民國刑法第三百三十九條之二
意圖為自己或第三人不法之所有，以不正方法由自動付款設備取得他人之
物者，處三年以下有期徒刑、拘役或一萬元以下罰金。


司法院資訊處製作；財團法人民間司法改革基金會備份。
